# LP 收到私募合伙企业所投个别项目退出分配款的咨询

提问人：hnaylzl 时间：2021-07-29 11:15:17
求助 陈版主
A公司作为lp投资B有限合伙企业（私募基金），占比2%，账务处理计入以公允价值计量变动计入当期损益的交易性金融资产。B合伙协议关于现金分配约定 1 、有限合伙企业项目退出不得用于再投资，应于收到退出款后尽快分配， 2 、分配给有限合伙人，直至该有限合伙人累计分配金额等于其实缴出资额， 3 、如有余额，20%分给普通合伙人，80%分配给有限合伙人。
该有限合伙企业投资了很多项目，其中一个项目投资 1000 万，该项目退出时收益 100 万，合伙企业收到退出款后。出具分配通知书，通知书清晰表明根据该项目退出情况按比例分配给A公司 20 万本金,2万收益，共计 22 万。
那么问题来了
1 、账务处理：A公司收到合伙企业分配的 22 万元，应根据分配文件将 20 万冲投资成本 2 万计入投资收益，还是根据合伙协议分配约定 22 万全部冲减投资成本？
2 、税务问题：因为A公司对合伙企业并没有完全退出，上诉分配如果有计入投资收益部分，可以做递延所得税处理吗，还是收到分配款计入当期应交所得税呢？

回答人：chenyiwei
1 、应根据分配文件将 20 万冲投资成本 2 万计入投资收益。
2 、税务处理问题建议咨询税务专业人士意见，并提示企业与其主管税务机关沟通确认。